臺灣臺中地方法院刑事判決　　　　　　　　　　　　九十一年度易字第一三七八號
　　公　訴　人　臺灣臺中地方法院檢察署檢察官
　　被　　　告　甲○○
　　　　　　　　丙○○
　　　　　　　（原名吳宗憲）
右列被告等因竊盜案件，經檢察官提起公訴（九十一年度偵字第四三五九號）及移送
併案審理（九十一年度偵字第一０二五六號），本院判決如左：
    主  文
甲○○共同連續於夜間侵入住宅竊盜，處有期徒刑壹年貳月。扣案之鑰匙壹支沒收。
丙○○共同於夜間侵入住宅竊盜，處有期徒刑捌月。扣案之鑰匙壹支沒收。
    事  實
一、甲○○基於意圖為自己不法之所有之概括犯意，於民國九十一年三月二日上午一
    時許之夜間，侵入丁○○位於臺中縣豐原市○○街十五號住處，以自備之白色鑰
    匙打開丁○○住家之鋁門後，進入屋中搜刮財物，共竊得丁○○之身分證一枚、
    耳環二只，而在接續欲竊取保險櫃一只時〔上層未鎖，內有新台幣（下同）一萬
    五千元，下層有密碼鎖，內有三十九萬元〕，因保險櫃太重，甲○○一人無法移
    置於自己管領範圍，適丙○○（原名吳宗憲）用行動電話與伊聯絡，丙○○遂與
    甲○○共同基於意圖為自己不法之所有犯意聯絡，相約在附近７─ＥＬＥＶＥＮ
    超級商店會合後，與丙○○共乘車牌號碼ＺＸＦ─４９６號輕型機車重返上址，
    二人並以上開方式進入屋內，共同將上揭保險櫃竊走，載往甲○○位於臺中縣豐
    原市○○里○○○路二０三之一號住處，將保險櫃上層之一萬五千元朋分後，再
    取出甲○○家中之鐵鎚及鉗子試圖打開保險櫃下層之密碼鎖，因一時無法打開而
    暫時作罷，二人旋共乘上揭輕型機車至「日本姑娘」ＫＴＶ酒店飲酒作樂，在將
    贓款花用大半後，共乘上揭輕型機車離開酒店到處閒逛，於同日凌晨六時許，逛
    至臺中縣豐原市○○路附近，甲○○先行下車，丙○○因酒醉而趴在機車上休息
    。詎甲○○再承前意圖為自己不法之所有之概括犯意，於九十一年三月二日上午
    七時許（已日出），至乙○○位於臺中縣豐原市○○里○○○鄰○○路三二０巷
    十一弄六號住處，以自備之鑰匙轉動縫隙，侵入乙○○屋內行竊（無故侵入住居
    部分未據告訴），共竊得一萬三千二百五十元及支票三張（付款銀行：臺中區中
    小企業銀行，票號：ＳＵＲＡ0000000，面額：五十萬元，票號：ＳＵＲ
    Ａ0000000，面額：二十萬元。付款銀行：大眾商業銀行，票號：ＡＫ0
    000000，面額：二十萬元）得手後，正欲離開現場時，為民眾發現並報警
    處理。甲○○復承前之概括犯意，夥同有犯意聯絡之張文毅（另案由本院審理中
    ）於九十一年五月十八日下午十一時許之夜間，由張文毅駕駛車號Ａ三－０二五
    五號自用小客車搭載甲○○至戊○○位於臺中縣石岡鄉○○村○○路萬墩巷六八
    之二號住處，尤勝彥趁戊○○未將住處大門上鎖之際，先侵入戊○○住宅內竊取
    ＶＣＤ主機一台，得手後，再與張文毅侵入該住宅內，竊取戊○○所有之ＳＡＮ
    ＹＯ牌二十九吋電視機一台，並搬至張文毅所駕駛之上揭自用小客車上，二人旋
    即駕車逃逸。嗣先於九十一年三月二日上午七時許，為警在臺中縣豐原市○○路
    三二０巷十一弄六號旁水溝內查獲躲藏於該處之甲○○，隨即帶往甲○○位於臺
    中縣豐原市○○里○○○路二０三之一號住處，尋獲前述之保險櫃一只；復為警
    於同日上午十一時許，在臺中縣豐原市○○里○鄰○○路六十八巷二六七弄十號
    ，循線查獲丙○○，並扣得甲○○所有供竊盜所用之鑰匙一支；另為警於九十一
    年五月十九日上午一時許，在臺中縣豐原市○○路圓環東路二０三之一號查獲甲○○。
二、案經臺中縣警察局豐原分局移送臺灣臺中地方法院檢察署檢察官偵查起訴及臺中
    縣警察局東勢分局移送臺灣臺中地方法院檢察署檢察官併案審理。
    理  由
一、右揭事實，業經被告甲○○、丙○○二人於偵、審中坦承不諱，核與被害人丁○○、乙○○及戊○○指述失竊之情節相符，復有贓證物領具保管單、臺中縣警察
    局豐原分局豐東派出所警員職務報告書、贓物認領據、照片五張在卷可參，且有
    扣案之鐵鎚、鉗子及鑰匙各一支足資佐證，足認被告甲○○二人之自白與事實相
    符。本件事證明確，被告二人之犯行，洵堪認定。
二、被告甲○○於夜間侵入丁○○、戊○○住宅內竊取財物之犯行，核係犯刑法第三
    百二十一條第一項第一款之於夜間侵入住宅竊盜罪；另查被告甲○○雖於上揭時
    地侵入乙○○住宅內竊取財物，然其係以自備之鑰匙侵入，並未有破壞乙○○住
    宅大門鐵捲門之行為，並經證人乙○○於本院審理時結證稱屬實，是被告甲○○
    此部分犯行，核係犯刑法第三百二十條第一項之普通竊盜罪，公訴人論以被告甲○○此部分所為係犯刑法第三百二十一條第一項第二款之加重竊盜罪，容有誤會
    ，惟起訴事實相同，爰依法變更起訴法條，併予敘明；核被告丙○○所為，係犯
    同法第三百二十一條第一項第一款之於夜間侵入住宅竊盜罪。被告甲○○與丙○○就於夜間侵入住宅竊盜罪間及被告甲○○與另案被告張文毅就於夜間侵入住宅
    竊盜罪間，均有犯意聯絡及行為分擔，為共同正犯。而被告甲○○先後所為加重
    竊盜及普通竊盜之犯行，均時間緊接，觸犯構成要件相同之罪，顯係基於概括犯
    意反覆為之，為連續犯，依刑法第五十六條之規定，以一刑法第三百二十一條第
    一項第一款之夜間侵入住宅竊盜罪論，並加重其刑。爰審酌被告甲○○正值青壯
    ，竟不思以正途賺取金錢，多次侵入他人住宅竊取財物，所為已嚴重破壞社會治
    安，但其犯罪手段尚屬平和，而被告丙○○之竊盜行為僅為一次，及被告二人犯
    罪後坦承犯行，態度良好等一切情狀，各量處如主文所示之刑。末查，扣案之鑰
    匙一支，為被告甲○○所有，且係供竊盜所用之物，業據被告甲○○供承在卷，
    應依刑法第三十八條第一項第二款規定，宣告沒收之；至扣案之鐵鎚及鉗子各一
    支，雖屬被告甲○○所有，然非供被告犯罪所用或因犯罪所得之物，爰不另宣告
    沒收，併此敘明。
三、移送併案審理部分（九十一年度偵字第一０二五六號），因與前揭公訴人起訴之
    事實有連續犯之裁判上一罪關係，應為起訴效力所及，基於審判不可分原則，本
    院自得併予審理，附此敘明。
據上論斷，應依刑事訴訟法第二百九十九條第一項前段、第三百條，刑法第二十八條
、第五十六條、第三百二十一條第一項第一款、第三十八條第一項第二款，判決如主
文。
中      華      民      國      九十一    年      七    月    二十三    日
                                臺灣臺中地方法院刑事第四庭
                                    法  官  王  世  華
右正本證明與原本無異。
如不服本判決，應於判決送達後十日內向本院提出上訴狀，上訴於臺灣高等法院臺中
分院( 須附繕本 )。
                                    書記官
中      華      民      國  九十一    年      七    月    二十四    日
附錄論罪科刑法條
刑法第三百二十一條
犯竊盜罪而有左列情形之一者，處六月以上、五年以下有期徒刑：
一  於夜間侵入住宅或有人居住之建築物、船艦或隱匿其內而犯之者。
二  毀越門扇、牆垣或其他安全設備而犯之者。
三  攜帶兇器而犯之者。
四  結夥三人以上而犯之者。
五  乘火災、水災或其他災害之際而犯之者。
六  在車站或埠頭而犯之者。
